DAGBEGNON EDVIGE HOUMASSE

Techno-gestionnaire agricole en formation

▶ houmasseedvige@gmail.com
 → +22997103642
 ♠ CSB AGORI, Abomey Calavi
 ♠ permis B VEHICULE
 ♥ Homme
 ▶ Béninoise
 ♣ Célibataire

Professionnel doté de solides connaissances en gestion d'élevage, complétées par une formation en technologie des bases de données et une initiation à l'ingénierie logicielle. Bilingue et adaptable, je collabore aisément dans divers environnements professionnels. Polyvalent et déterminé, je suis prêt à combiner ma formation technique et mon expérience pratique pour contribuer efficacement au développement des entreprises.

COMPÉTENCES	• Informatique	• Gestion d'élevage
	Capacité d'adaptation	• Créativité
EXPERIENCES		
de sept. 2023 à janv. 2024	stage professionnel ONG Jardins des oliviers, Avrankou	
de janv. 2022 à juil. 2022	Assistant de recherche en agriculture ferme Dieu est Grand, ADJA-OUERE Stage académique de recherche scientifique sur la productivité numérique et pondérale des aulacodes au sud du Bénin	
de juil. 2021 à sept. 2021	Stage académique en développement agricole DDAEP du plateau, POBE Initiation aux réalités pratiques et théoriques du secteur agricole dans un département, avec un focus particulier sur les défis et les opportunités régionales.	
de juil. 2020 à août 2020	stage académique Centre Songhaï, porto-Novo, porto-Novo Partage d'expériences agricoles avec les étudiants.	
FORMATIONS		
de mai 2024 à ce jour	Software Engineer IPMC College of Technology, ACCRA	
de févr. 2024 à ce jour	Database technology IPMC College of Technology, Accra	
de févr. 2023 à déc. 2023	Cours intensif d'anglais Eagle Vision Institue, Accra	
de oct. 2019 à août 2022	Licence Professionnelle en Production et Santé animales(PSA) Ecole Polytechnique d'Abomey-Calavi (EPAC), Abomey-Calavi	
de sept. 2016 à juin 2019	Baccalauréat (BAC) CEG Tatonnonkon, Adja-ouèrè	
CENTRES D'INTÉRÊT	■ Technologie et Innovation	Résolution de Problèmes
	Gestion des élevages	■ Voyage: le monde
LANGUES	Français	Anglais